# 境内企业收到的外资并购外方支付的股权转让款，可否任意使用，还是受监管？

提问人：chengangcpa 时间：2019-03-06 21:22:52
境内企业收到的外资并购外方支付的 股权转让款，可否任意使用，还是受监管？

回答人：chenyiwei
为何外资并购方要用 RMB 来支付并购款？用 RMB 支付之前是否已经办理了外汇局的核准手续？
如果此前已经获得外汇局和商务主管部门核准，则中方股东收到的 RMB 股权收购价款，从外汇管理角度不再有特殊的使用限制。